【裁判字號】    95,交聲,221
【裁判日期】    950512
【裁判案由】    違反道路交通管理處罰條例聲明異議
【裁判全文】
臺灣臺北地方法院交通事件裁定         95年度交聲字第221號
受 處分 人  甲○○
即 異議 人
上列異議人即受處分人因違反道路交通管理處罰條例案件，對於
臺北市交通事件裁決所所為中華民國九十五年一月三日所為北市
裁三字第裁二二—ＡＡＫ○○一一八四號處分（原處分案號：臺
北市政府警察局北市警交大字第ＡＡＫ○○一一八四號），聲明
異議，本院裁定如下：
    主  文
異議駁回。
    理  由
一、按汽車停車時，禁止臨時停車處所不得停車，而公共汽車招
    呼站一○公尺內不得臨時停車，又紅實線設於路側，用以禁
    止臨時停車，道路交通安全規則第一百十二條第一項第一款
    、第一百十條第一項第二款、道路交通標誌標線號誌設置規
    則第一百四十九條第一項第一款第一目分別定有明文。汽車
    駕駛人停車時，在禁止臨時停車處所停車者，處新臺幣（下
    同）六百元以上一千二百元以下罰鍰，道路交通管理處罰條
    例第五十六條第一項第一款定有明文。臨時停車，指車輛因
    上、下人、客，裝卸物品，其引擎未熄火，停止時間未滿三
    分鐘，保持立即行駛之狀態而言，道路交通管理處罰條例第
    三條亦有明文，反之，若汽車停車非屬上開法條所定狀態，
    即屬一般停車行為。
二、本件受處分人即異議人甲○○於民國九十四年九月二十一日
    晚間六時十九分許，將其駕駛之車號八Ａ—五八三七號自用
    小客車停放在臺北市○○○路○段一三四號「頂呱呱」速食
    餐廳前、劃有紅實線標線之路邊，且距離公車招呼站牌十公
    尺以內，違反道路交通管理處罰條例第五十六條第一項第一
    款之規定，經臺北市政府警察局中正第二分局交通分隊員警
    區建銘當場掣單舉發，課其於九十四年十月六日前自動繳納
    九百元罰鍰，嗣受處分人遲至九十五年一月二十三日始向臺
    北市交通事件裁決所提出申訴，經原舉發單位調查結果，仍
    認受處分人有其上開違規之行為，臺北市交通裁決所乃依同
    上規定，裁處異議人罰鍰一千二百元等情，有舉發違反道路
    交通管理事件通知單、臺北市政府警察局中正第二分局書函
    、臺北市交通事件裁決所違反道路交通管理事件裁決書在卷
    可按。
三、受處分人異議意旨略以：伊當時暫時停車在該處進巷子裡買
    東西，該處沒有紅線，附近雖有公車站牌，但伊不知多遠，
    伊買完東西隨即駛離該處，但員警騎乘機車在伊前方，在紅
    綠燈處攔下伊並開單，該員警稱已經叫了拖吊車，若無車可
    拖，他會被罵，伊未於期限內收到罰單，故遭加倍處罰云云
    。
四、本院經查：
  (一)受處分人於九十四年九月二十一日晚間六時十九分許，將其
    駕駛之車號八Ａ—五八三七號自用小客車停放在臺北市○○
    ○路○段一三四號「頂呱呱」速食餐廳前路邊之事實，為受
    處分人所不爭（見本院九十五年三月二十八日訊問筆錄第一
    至二頁），而該「頂呱呱」速食餐廳位在羅斯福路轉角，均
    劃有紅實線標線，距十公尺內又設有「捷運公館站」之公共
    汽車招呼站，且路面劃有公車專用之靠站臨時停車區域之標
    線等事實，此觀諸臺北市政府警察局中正第二分局九十五年
    五月一日北市警中正分交字第號函檢附之現場照片四張足憑
    ；復據證人區建銘即當時掣單舉發之臺北市政府警察局中正
    第二分局交通分隊員警於本院具結證稱：「異議人車是停放
    在頂呱呱在門口，該處是距離公車站牌十公尺內，而且地上
    有劃紅線，異議人的車是熄火狀態，車上沒有人，我還有去
    頂呱呱去問是否為他們店裡的車，我還等了五分鐘，所以我
    就叫拖車」等語（本院九十五年三月二十八日訊問筆錄第二
    頁），亦甚明確。綜上，受處分人為汽車駕駛人，竟於上開
    時、地在禁止臨時停車紅線處及距離公共汽車站十公尺內之
    處所停車等事實，應堪認定為真。受處分人雖辯稱：伊停車
    處沒有紅線，附近有公共汽車站牌，但不知多遠云云，惟觀
    諸上開現場照片四張顯見受處分人停車之「頂呱呱」餐廳外
    路邊確劃有紅實線，且十公尺內即有公共汽車招呼站無訛，
    受處分人所辯顯與現場情形不符，應係卸責，自無足採。
  (二)受處分人另辯稱：伊因未於期限內收到罰單而遭加倍處罰云
    云，然查，本件受處分人違規行為乃員警當場掣單舉發，而
    受處分人亦不否認當時為警攔停後，提出行照、駕照供員警
    開單，且員警亦已明確告知違規事由及裁罰意旨等情，此有
    受處分人提出之交通違規事件陳述書及異議狀附卷可按，核
    與臺北市政府警察局中正第二分局九十五年五月一日北市警
    中正分交字第號函覆本院之說明相符，足堪認定。按當場舉
    發者，應填記駕駛人或行為人姓名、性別、出生年月日、地
    址、身分證統一號碼及車主姓名、地址、車牌號碼、車輛種
    類；被查獲之駕駛人或行為人為受處分人時，應將該通知單
    填記後交付該行為人簽名或蓋章收受之；拒絕簽章者，並記
    明其事由，視為已收受，道路交通管理處罰條例第十一條第
    一項第一款前段定有明文。本件既屬員警當場掣單舉發案件
    ，而受處分人拒絕簽章收受通知單，依照上述規定，本件舉
    發通知單視為於九十四年九月二十一日當場經受處分人收受
    。否則，倘若違規人動輒以拒絕收受作為手段，故意規避應
    到案日期，勢將導致道路交通管理事件處理之困難，且對於
    當場簽章收受罰單之違規人而言，亦有不公。從而，受處分
    人拒絕簽收罰單在先，又以：未收到罰單云云為異議理由，
    實不可取。
  (三)至受處分人稱：警員於伊已發動行駛後至前方紅綠燈處時，
    始將伊攔下，說已經叫了拖車如果沒有車可以拖會被罵云云
    。惟據證人區建銘到庭證述：「（為何沒有立即拍照取證？
    ）因為我問頂呱呱，車主有無在店裡，他們說不是他們的車
    ，我就想等拖車來再拍照處理」、「因為是公車停靠區，在
    異議人車的前面才有，所以我往前騎去取締。因為前面的車
    ，車上有人我可以直接取締」等語（見本院九十五年三月二
    十八日訊問筆錄第三至四頁），可見證人區建銘因受處分人
    之汽車熄火，且受處分人未在車上，而前方尚有其他違規車
    輛，可當場向駕駛人開單舉發，故證人當時判斷：先取締有
    車主之車輛，而受處分人違規部分留待拖車前來一併處理，
    乃員警執行取締交通違規事件之裁量權範圍，核屬妥當，難
    認有何違法情事。況受處分人所辯，仍無解於本件違規行為
    之認定，自無可採。
五、從而，原處分機關認定受處分人於前開時間在禁止臨時停車
    之紅線處及距公共汽車招呼站十公尺內之處所停車之行為，
    已甚明確，而受處分人未於應到案日期前自動繳納罰鍰九百
    元，故依據首開道路交通管理處罰條例之規定，裁處受處分
    人罰鍰一千二百元，核無不當。本件異議為無理由，應予駁
    回。
六、據上論斷，應依道路交通案件處理辦法第十九條，裁定如主
    文。
中    華    民    國  九十五  年    五    月   十二   日
                  交通法庭  法  官  林晏如
上正本證明與原本無異。
如不服本裁定，應於裁定送達後5日內向本院提出抗告狀。
                            書記官  沈芳君
中    華    民    國  九十五  年    五    月   十五   日


司法院資訊處製作；財團法人民間司法改革基金會備份。
